臺灣桃園地方法院刑事判決　　　　　　　93年度重訴字第90號
公　訴　人　臺灣桃園地方法院檢察署檢察官
被　　　告　甲○○　男　53歲.
選任辯護人　李宏文律師
上列被告因毒品危害防制條例案件，經檢察官提起公訴（93年度
偵字第13622、15624 號），本院判決如下：
    主    文
甲○○共同運輸第一級毒品，處無期徒刑，褫奪公權終身。扣案
之第一級毒品海洛因貳包（含包裝，海洛因驗餘淨重共計貳玖玖
點公克、空包裝重貳肆點伍捌公克、純度伍柒點壹壹％，純
質淨重壹柒零點玖公克）沒收銷毀之；扣案之休閒鞋壹雙沒收之
。未扣案之新臺幣貳萬捌仟元沒收之，如全部或一部不能沒收時
，以其財產抵償之。
    事    實
一、緣甲○○於民國93年6 月間結識黃姓大陸新娘，該名黃姓大
    陸新娘於同年8 月間返回大陸，以電話聯絡甲○○表示，在
    大陸認識從事砂石之業者，可以販售砂石至臺灣，要甲○○
    在臺灣找尋購買砂石之買主，並可以從中獲得佣金，經甲○
    ○多方聯絡，找到桃園縣楊梅鎮埔心地區不知情之砂石業者
    詹世禎有意購賣，甲○○與詹世禎談妥後決定一同前往大陸
    察看。乙○○（另行分開辯論、判決）知悉上情，表示願借
    予新臺幣（下同）28,000元予甲○○，但要甲○○前往大陸
    時順便幫忙其帶東西回臺灣，並表示大陸那邊會有人將東西
    交給甲○○，謀議既定乙○○交付28,000元予甲○○作為報
    酬。乙○○與甲○○及姓名年籍不詳綽號「小其」之成年男
    子等人，3 人遂共同基於運輸及私運屬管制進出口物品之第
    一級毒品海洛因進入國內之犯意聯絡與行為分擔，明知海洛
    因為毒品危害防制條例所列之第一級毒品，並係經行政院管
    制進出口物品，並由「小其」負責在大陸地區向上源購得第
    一級毒品海洛因交予甲○○，甲○○則擔任交通，前往大陸
    地區運輸毒品來台。甲○○取得上開28,000元後，交付其中
    15,6 00 元予詹世禎購賣機票往返大陸機票之費用，旋於93
    年8 月26日，與詹世禎共同自桃園中正機場搭乘中華航空公
    司CI641 號班機，前往香港再轉機至大陸地區福建省福州市
    ，2 人投宿華威飯店，甲○○與黃姓大陸新娘聯絡有關砂石
    之生意，黃姓大陸新娘表示運輸砂石的船隻還沒有建好，還
    不能洽談合作事宜，故詹世禎則於同年月28日自行前往廈門
    ，甲○○則由「小其」帶至另一家榕城酒店住宿，迨於同年
    月29日下午，「小其」交付鞋墊內夾藏有第一級毒品海洛因
    2 包（含包裝，海洛因驗餘淨重共計299.33公克、空包裝重
    24.5 8公克、純度57.11 ％，純質淨重170.9 公克）且屬「
    小其」所有之休閒鞋一雙，告知於翌日即同年月30日穿著該
    鞋搭機返台交付乙○○，甲○○則以穿著該休閒鞋之方式，
    於93年8 月30日下午，由大陸福建省福州市折返香港，搭乘
    華航CI6 14號班機，企圖矇混闖關入境，然於同日下午20
    時許，抵達台灣桃園中正國際機場第一航廈入境時，刻意未
    填寫申報單或口頭申報攜帶前開物品進口，然為法務部調查
    局桃園縣調查站人員早已接獲線索並報請臺灣桃園地方法院
    檢察署檢察官指揮該站人員與桃園憲兵隊人員當場查獲，並
    扣得其所運輸之第一級毒品海洛因二包，及屬共犯「小其」
    所有供私藏夾帶俾運送第一級毒品海洛因所用之休閒鞋一雙
    ，並自其所穿著之休閒鞋內起出第一級毒品海洛因，再於同
    年10月6 日，持臺灣桃園地方法院檢察署簽發之拘票，在高
    雄市○○路205 之1 號「金三角檳榔攤」拘提已遭另案通緝
    之乙○○到案。
二、案經內政部警政署航空警察局移送臺灣桃園地方法院檢察署
    檢察官偵查起訴。
    理    由
一、訊據被告甲○○固坦承於右揭時、地，穿著扣案休閒鞋，自
    大陸轉機至香港，再轉扺臺灣桃園中正機場第一航廈，並於
    通關時為警查獲等情不諱，惟否認有前揭運輸毒品私運管制
    物品之犯行，並否認與同案被告乙○○有犯意之聯絡，辯稱
    ：28000 元是向被告乙○○借得，並非運輸毒品的代價，扣
    案得休閒鞋是伊拿150 人民幣給「小其」購買的，伊不知休
    閒鞋內藏有毒品海洛因，伊於檢察官偵訊時表示願意擔任污
    點證人，供出被告乙○○，應依證人保護法之規定減輕刑期
    云云。又經查：
  (一)上開右揭運輸並私運第一級毒品海洛因入境之事實，業據被
    告於本院審理時坦承不諱，且有臺北關稅局扣押貨物運輸工
    具收據暨搜索筆錄影本一份、現場照片八張及旅客入出境紀
    錄查詢表五紙在卷可稽，並有供被告私藏夾帶俾運輸毒品所
    用之休閒鞋一雙扣案足佐。而被告挾帶入境之白色粉末2 包
    ，經送法務部調查局鑑定結果，均檢出含有第一級第６項毒
    品海洛因成分，含包裝，海洛因驗餘淨重共計299.33公克、
    空包裝重24.5 8公克、純度57.11 ％，純質淨重170.9 公克
    ，亦有該局93年9 月日調科壹字第080008231 號鑑定通知書
    一紙附卷可憑，被告此部分自白經前開證據補強後，應與事
    實相符，足可採信。
  (二)被告雖於審理中辯稱：28000 元是向被告乙○○借得，並非
    運輸毒品的代價云云，惟查被告於警詢、檢察官偵訊時供稱
    ：被告乙○○拿28,000元借伊，並表示協助被告乙○○從大
    陸帶東西回來，大陸那邊會有人將東西交給伊，伊只要負責
    將東西帶回來就好等語（見93年偵字第13622 號偵查卷第45
    頁、第49頁），被告甲○○於本院93年10月28日偵查檢察官
    向本院聲請延長羈押訊問時供稱：被告乙○○說要借伊
    28,000 元 ，只是叫伊帶東西回去，錢就不用還了等語（見
    本院93年偵聲字第424 號刑事卷宗第17頁、第19頁），而被
    告乙○○維以其門號0000000000號行動電話於案發前，與被
    告甲○○00000000 00 號門號及其在大陸購買電話卡之通話
    內容，經本院審理時提示被告甲○○、乙○○，而被告2 人
    對於被告乙○○門號0 000000 000號行動電話電話監聽譯文
    ，於經閱上開電話監聽譯文後，2 人亦承認該部分內容係其
    當時對話之內容無訛，而其對話之時間與內容情形為，93
    年8 月23 日10 時28分，被告乙○○（小智）打電話給被告
    甲○○（鍾仔）對話稱：「乙○○：你來啊。甲○○：現在
    ？我剛才去你那邊，你不在。乙○○：我在睡。甲○○：那
    裡等你，檳榔攤。乙○○：好。甲○○：何時。乙○○：現
    在。甲○○：你錢拿到了沒，我家要按頓一下。乙○○：都
    還沒有拿到。甲○○：那家裡怎麼辦？乙○○：當面談。」
    93年8 月26日被告乙○○姊夫林俊賢持用000000000 0 號
    打電話與被告乙○○對話稱：「林俊賢：我要跟你商量一下
    ，我昨天聽老鍾（甲○○）在說你那邊不夠，‧‧‧他（甲
    ○○）說昨天他老婆在吵。乙○○：他老婆永遠不滿足，鍾
    （甲○○）的意思是要先拿？林俊賢：他昨天向你拿五千，
    他要先拿二萬元註冊及繳車子。乙○○：最多再給他一萬元
    。林俊賢：他下午跟你聯絡時，你明著跟他講錢不夠。」
    93年8 月29 日13 時4 分被告乙○○打電話與在大陸之被告
    甲○○對話稱：「乙○○：你昨天怎沒打給我？甲○○：不
    方便。乙○○：為什麼？甲○○：我告訴你，朋友拿到，完
    工了。乙○○：那好，不要給人家知道什麼時候？‧‧‧。
    」93年8 月29日下午18時44分，被告乙○○打電話與在大
    陸之被告甲○○對話稱：「乙○○：妥當了？有問題嗎？甲
    ○○：對我在貨車，剩下的回去在談。乙○○：啊，同樣時
    間？甲○○：嘿！乙○○：那我明天上北部接你。甲○○：
    好。乙○○：不然叫大頭去接你。甲○○：ＯＫ。乙○○：
    我告訴你不能讓任何人動到。甲○○：我知。乙○○：那我
    上去，幾點？甲○○：香港四點多。」，由被告甲○○於93
    年8 月26日前往大陸前，被告乙○○與被告甲○○上開電話
    通話內容觀之，並未提及被告甲○○向被告乙○○借錢之情
    事，僅有被告甲○○一再向被告乙○○要錢安頓家裡，若被
    告甲○○所辯為真，僅向被告乙○○借錢，何以被告甲○○
    在電話中詢問同案被告乙○○：「那家裡怎麼辦？」時，被
    告乙○○竟稱：「當面談。」，如此詭異不欲人知，此有違
    常情，足見被告甲○○對被告乙○○要伊前往大陸攜帶運輸
    毒品海洛因入境有所認識，而被告乙○○交予被告甲○○之
    28,000元，即為運輸第一級毒品海洛因之代價。另參以證人
    即與被告一同前往大陸之詹世禎於檢察官偵訊時證稱：乙○
    ○有找伊說要買4 號海洛因，伊拒絕，在臺灣跟伊到大陸時
    ，乙○○都有跟伊說等語（見93年偵字第13622 號偵查卷第
    101 頁），且在去大陸之前，被告甲○○已經自被告乙○○
    處取得28,000元，益足以證明被告甲○○在搭機前往大陸前
    ，應已經知悉被告乙○○要其帶回的東西即為第一級毒品海
    洛因，並與乙○○就本件私運毒品案件具有犯意之聯絡及行
    為分擔。是被告辯稱，不知道入境時所穿休閒鞋內藏有毒品
    海洛因云云，要屬卸責之詞，不足採信。況被告於本院審理
    時供稱，是到大陸福建福州市飯店內，「小其」交東西給伊
    後，告訴伊只要把東西帶回臺灣，錢就可以不用還被告乙○
    ○，又稱綽號「小其」之人是同案被告乙○○在大陸的人，
    每次乙○○打電話至伊門號，都會叫伊將電話轉給小其聽等
    語，益證被告甲○○與「小其」、同案被告乙○○三人間，
    互有犯意之聯絡甚明。被告甲○○又辯稱：扣案得休閒鞋是
    伊拿150 人民幣給「小其」，「小其」幫伊購買的云云，惟
    此與被告甲○○於本院93年10月28日偵查檢察官向本院聲請
    延長羈押訊問時供稱：伊入境所穿之休閒鞋，是「小其」在
    大陸拿給伊穿，「小其」跟伊說伊穿的皮鞋舊舊的，不要穿
    了，把他丟掉等語（見本院93年偵聲字第424 號刑事卷宗第
    17頁、第20頁），於本院訊問時供稱：小其拿鞋子給伊時說
    這是被告乙○○要伊帶回去的東西，伊有問「小其」什麼東
    西，「小其」只跟伊說是違禁品，是有毒的東西而已，小其
    在93年8 月29日把藏有毒品的鞋子交給伊後，他不放心隔天
    早上還跑到飯店來找伊，剛好被告乙○○打電話給伊，問伊
    東西怎麼樣，伊說不知道，伊就把電話拿給「小其」聽等語
    （見本院93年12月28日審理筆錄第5 頁、第8 頁）不符，被
    告甲○○既然係自被告乙○○處取得報酬，聽從被告乙○○
    之指示前往大陸，再由與渠等有犯意聯絡之小其在大陸地區
    購入毒品海洛因二包，休閒鞋一雙，將該二包海洛因夾藏於
    休閒鞋內之鞋墊下，再交予被告甲○○攜帶運輸毒品返臺，
    顯見該藏有毒品海洛因之休閒鞋，應係被告乙○○委由「小
    其」購買再交付被告甲○○運輸入境之物，應屬共犯「小其
    」所有之物。
  (三)被告及其選任辯護人雖均辯稱：伊於檢察官偵訊時表示願意
    擔任污點證人，供出被告乙○○，應依證人保護法之規定減
    輕刑期云云。然按證人保護法第2 條所列刑事案件之被告或
    犯罪嫌疑人，於偵查中供述與該案案情有重要關係之待證事
    項或其他共犯之犯罪事證，因而使檢察官得以追訴該案之其
    他共犯者，以經檢察官事先同意者為限，就其因供述所涉之
    犯罪，減輕或免除其刑。89年2 月9 日公布施行之證人保護
    法第14條第1 項定有明文。是依上開法條規定得減輕或免除
    其刑者，除該案之被告或犯罪嫌疑人，於偵查中供述與該案
    案情有重要關係之待證事實或其他共犯之犯罪事證，因而使
    檢察官得以追訴該案之其他共犯外，尚須經檢察官事先同意
    ，此亦有最高法院92年度台上字第4884號、93年度台上字第
    4858號判決可資參佐。經查，警方早已於本件被告甲○○前
    往大陸前，即已鎖定被告乙○○為毒品集團目標，對於被告
    乙○○持用門號00000000 00 號之行動電話施以長時間的監
    聽及跟監，並在被告甲○○入境時隨即查獲，再者本件被告
    甲○○於檢察官93年10月5 日偵訊時表示，願意擔任污點證
    人，惟檢察官並未同意當庭同意被告甲○○適用證人保護法
    之相關規定，此有上開偵訊筆錄在卷可稽，故本件不符上開
    證人保護法規定之要件。且被告甲○○之供述並未使檢警得
    以偵查、追訴該案其他共犯，且依被告二人所供述之被告乙
    ○○等人之涉案情節，亦僅能認定被告甲○○係與被告乙○
    ○等共同為本件犯行，是以被告甲○○既係與被告乙○○等
    人共同犯本罪而屬共犯，並非供出毒品來源，且本件亦尚無
    因被告甲○○之供述而再破獲毒品提供者或前手之情事，復
    未得檢察官同意被告甲○○適用證人保護法之相關規定。職
    是本案情形與毒品危害防制條例第十七條、證人保護法第十
    四條第一項規定之情形，尚屬有間，自無法依據上開法律規
    定減輕其刑，
  (四)綜上所述，本件事證明確，被告所辯各節，均不足採，被告
    甲○○與被告乙○○、「小其」共同運輸並私運第一級毒品
    海洛因入境之犯行，堪予認定，應予依法論科。
二、按海洛因屬毒品危害防制條例第2條第2項第1款規定之第一
    級毒品，且係行政院發布之「懲治走私條例公告管制物品項
    目及其數額」甲項第4款規定之毒品，為管制進出口之物品
    。而被告甲○○自中國大陸私運管制之物品第一級毒品海洛
    因入境臺灣，依懲治走私條例第十二條規定，就其私運管制
    物品進口部分，應依懲治走私條例規定處斷。故核被告甲○
    ○所為，係犯毒品危害防制條例第4 條第1 項之運輸第一級
    毒品罪及懲治走私條例第2 條第1 項之私運管制物品進口罪
    。被告甲○○與同案被告乙○○、姓名年籍不詳綽號「小其
    」之成年人，就所犯上開各罪間，有犯意聯絡及行為分擔，
    均為共同正犯。其運輸前後非法持有海洛因之低度行為為運
    輸之高度行為所吸收，不另論罪。又被告甲○○以一行為觸
    犯前揭二罪名，為想像競合犯，應依刑法第五十五條之規定
    ，從一重之運輸第一級毒品罪處斷。公訴人認前開二罪，係
    法條競合關係，容有未洽，應予敘明。爰審酌被告貪圖28,0
    00元之報酬，干犯法紀，運輸毒品入境，所輸入之第一級毒
    品海洛因驗餘淨重多達299.33公克，倘流入市面，對國人身
    心健康戕害不小，情節非屬輕微，且於罪後僅坦承己身犯行
    ，而就共同被告乙○○部分則有所隱瞞等一切情狀，量處如
    主文所示之刑，併依法宣告褫奪公權終身，以示懲儆。
三、沒收：
  (一)扣案之第一級毒品海洛因二包（含包裝，海洛因驗餘淨重共
    計299.33公克、空包裝重24.5 8公克、純度57.11％，純質
    淨重170.9公克），係毒品危害防制條例第二條第二項第一
    款所列之第一級毒品，應依同條例第十八條第一項前段規定
    宣告沒收並銷毀之。
  (二)扣案之休閒鞋一雙，係共犯「小其」交付予被告，供私藏夾
    帶運送第一級毒品海洛因所用，已據被告供承無誤，可認係
    共犯「阿生」所有之物，爰依同條例第十九條第一項規定宣
    告沒收，又上開物品既經扣案，自無全部或一部不能沒收之
    情形，即毋庸依同條項之規定另諭知如全部或一部不能沒收
    時，追徵其價額。
  (三)按毒品危害防制條例第8條第2項轉讓第2級毒品罪，其因犯
    罪所得之財物應予沒收，同條例第19條第1項規定甚明。【
    張○雄將其向「阿德」購入之安非他命以原價轉讓予林○鍶
    ，就已得款五萬五千元，該款即為其犯轉讓第二級毒品罪所
    得之財物，不因張○雄是否已將買賣安非他命之價金付給「
    阿德」而有異，原判決依前開條例第十九條第一項規定，將
    其犯罪所得五萬五千元宣告沒收，於法並無不合】（最高法
    院九十二年度臺上字第二一四一號判決參照）。經查，本件
    被告甲○○先後自共同乙○○處取得之28,000元，應係本次
    運輸第一級毒品海洛因入境之報酬，並非借款等情，業如前
    述，既屬被告甲○○因本件運輸第一級毒品犯罪所得之財物
    ，雖未扣案，惟揆之前揭說明，仍應依同條例第十九條第一
    項規定對被告宣告沒收之，如全部或一部不能沒收時，以其
    財產抵償之。另被告使用臺灣、大陸來回之機票，及食宿費
    用，均係由共同被告乙○○交付之前開款項支付，復已因消
    費使用而無價值，且非直接供本件犯罪所用或所得之物，自
    不得予以宣告沒收，併此敘明。
四、同案被告乙○○部分，另行審結，並予說明。
據上論斷，應依刑事訴訟法第299條第1項前段，毒品危害防制條
例第4條第1項、第18條第1項前段、第19條第1項，懲治走私條例
第2條第1項、第11條、第12條，刑法第11條、第28條、第55條、
第37條第1項，判決如主文。
本案經檢察官廖先志到庭執行職務。
中　　華　　民　　國　　94　　年　　4 　　月　　20　　日
                  刑事第十二庭審判長法　官　游紅桃
                                    法  官  王美玲
                                    法  官  黃永定
以上正本證明與原本無異。
如不服本判決，應於送達後10日內，向本院提出上訴狀。
                                    書記官　施春祝
中　　華　　民　　國　　94　　年　　4　　月　　20　　日
附錄本案論罪科刑依據之法條：
毒品危害防制條例第4條：
製造、運輸、販賣第一級毒品者，處死刑或無期徒刑；處無期徒
刑者，得併科新臺幣一千萬元以下罰金。
製造、運輸、販賣第二級毒品者，處無期徒刑或七年以上有期徒
刑，得併科新臺幣七百萬元以下罰金。
製造、運輸、販賣第三級毒品者，處五年以上有期徒刑，得併科
新臺幣五百萬元以下罰金。
製造、運輸、販賣第四級毒品者，處三年以上十年以下有期徒刑
，得併科新臺幣三百萬元以下罰金。
製造、運輸、販賣專供製造或施用毒品之器具者，處一年以上七
年以下有期徒刑，得併科新臺幣一百萬元以下罰金。
前五項之未遂犯罰之。
